# 关于预付工程款披露问题

提问人：雪落星空 时间：2019-11-20 06:30:35
城投公司作为发包方代建政府工程项目，作为存货管理，工期为 1 年以上，完工后后续政府逐年回购。预付给施工方的款项有 1 年以内的、1-2 年的，请问预付工程款要列报为其他非流动资产还是存货？

回答人：chenyiwei
首先考虑将工程成本和毛利确认为存货是否合理。例如改城投公司是否就工程总体向政府承担首要责任，还是仅仅承担投融资职责。如果是后者，则确认为存货是不恰当的，应考虑确认为适当类别的金融资产。另外还需要经考虑预计回款时间，是否超过一年。如果超过一年，则不属于流动资产，也就不能列报为存货。
如果确认为存货是适当的，则预付工程款不属于非流动资产（否则与存货主体作为流动资产相矛盾），应列报为预付账款。如果整体为非流动资产的，则预付工程款列报为其他非流动资产。